臺灣高等法院刑事判決             100年度上更(一)字第34號
上  訴  人
即  被  告  徐藝諼原名徐淑惠.
指定辯護人  本院公設辯護人陳德仁
上列上訴人因違反毒品危害防制條例等案件，不服臺灣基隆地方
法院98年度訴字第850 號，中華民國99年4 月22日第一審判決（
起訴案號：臺灣基隆地方法院檢察署98年度偵字第2020號、第
2021號），提起上訴，判決後經最高法院發回更審，本院判決如
下：
    主  文
原判決關於徐藝諼部分（除已有罪確定之轉讓第二級毒品部分外
）均撤銷。
徐藝諼所犯如附表編號至「罪名及應處刑罰」欄所示之罪，
各處刑、宣告沒收如附表編號至「罪名及應處刑罰」欄之所
示。應執行有期徒刑肆年；未扣案之「0000000000」、「000000
0000」、「0000000000」號行動電話機具支（不含SIM 卡）沒
收，如全部或一部不能沒收時，對其與何世將連帶追徵其價額；
未扣案之販賣附表編號至所示毒品之所得財物總計新臺幣伍
仟伍佰元與何世將連帶沒收之，如全部或一部不能沒收時，以其
與何世將之財產連帶抵償之。
    事  實
一、徐藝諼（原名徐淑惠，後改名為徐藝諼，為了敘述之一致性
    ，本院均以改名後之徐藝諼稱之）為何世將之妻，其等明知
    甲基安非他命係毒品危害防制條例所明定列管之第二級毒品
    ，不得非法持有、販賣，竟基於意圖營利暨販賣第二級毒品
    甲基安非他命資以牟利之犯意，以何世將所持用之行動電話
    門號「0000000000」、「0000000000」、「0000000000」之
    電話，與如下所述之交易對象互為聯絡，其等二人共同販賣
    第二級毒品甲基安非他命予如附表所示之人。即徐藝諼於附
    表編號至所示時間前，接獲廖伯堂、簡嘉瑤以渠等之「
    0000000000」、「0000000000」門號撥打何世將所持用之「
    0000000000」門號所為購買甲基安非他命之要約表示後，徐
    藝諼乃藉此來電邀約而為允供現貨之應答表示，以此方式而
    與廖伯堂、簡嘉瑤就買賣甲基安非他命達成共識，而著手販
    賣行為。其後，徐藝諼復即與何世將達成共同販賣第二級毒
    品以資牟利之犯意聯絡，續由何世將於附表編號、所示
    時間前，以前述門號「0000000000」、「0000000000」、「
    0000000000」之電話聯絡或傳送簡訊之方式，與簡嘉瑤、廖
    伯堂確認交易價格、交易地點，並於各該編號項下之交易地
    點，分別交付甲基安非他命與廖伯堂所委前來取貨之真實姓
    名年籍不詳綽號「小偉」之男性友人及簡嘉瑤，以此與徐藝
    諼共同出售甲基安非他命與廖伯堂、簡嘉瑤資以牟利，而廖
    伯堂則於事後付清價款新臺幣（下同）2,000 元，簡嘉瑤則
    於附表編號所示之時，於何世將交付甲基安非他命時，當
    場給付如附表編號所示價金，而銀貨兩訖；又簡嘉瑤於附
    表編號所示時間前，以其「0000000000」門號撥打何世將
    所持用之「0000000000」門號，並由徐藝諼接聽，簡嘉瑤於
    電話中詢問徐藝諼有無甲基安非他命之現貨，徐藝諼則應允
    可供貨，而著手於販賣行為，嗣簡嘉瑤掛斷電話，徐藝諼為
    達販賣第二級毒品之目的，乃與何世將達成共同販賣第二級
    毒品以資牟利之犯意聯絡，由何世將續傳送簡訊至簡嘉瑤所
    持用「0000000000」行動電話門號內，與簡嘉瑤就甲基安非
    他命之交易數量、價格等買賣條件達成共識，並於附表編號
    所示之時，交付甲基安非他命與簡嘉瑤，簡嘉瑤則當場給
    付如附表編號所示價款，徐藝諼則以此方式與何世將共同
    出售甲基安非他命以牟利（按何世將前述販賣毒品犯行業經
    本院判決有罪確定），又徐藝諼在偵審中將如何接聽購毒者
    之來電電話及將電話內容轉述予何世將等販賣毒品罪之重要
    關鍵事項均已自白。
二、案經基隆市警察局移送臺灣基隆地方法院檢察署檢察官偵查
    起訴。
    理  由
壹、審理範圍：
    被告徐藝諼經原審判決另犯轉讓第二級毒品罪處有期徒刑三
    月部分，被告先後上訴本院及最高法院均被駁回上訴而確定
    。因此，本院僅就被告所犯販賣第二級毒品罪部分審理。
貳、證據能力：
一、證人簡嘉瑤、廖伯堂於警詢之證述：
    按「被告以外之人於審判外之言詞或書面陳述，除法律有規
    定者外，不得作為證據。」刑事訴訟法第159 條第1 項定有
    明文。證人簡嘉瑤、廖伯堂於警詢所證內容係屬被告以外之
    人於審判外之陳述，且辯護人及被告亦主張該證據無證據能
    力，不同意該證述內容作為認定本案犯罪事實之證據，而簡
    嘉瑤、廖伯堂嗣已於原審審理時到庭作證明確，是渠等於警
    詢時之證言亦非證明被告犯罪之必要證據，揆諸前揭規定，
    證人簡嘉瑤、廖伯堂於警詢時之證言自不得作為證據。
二、證人簡嘉瑤、廖伯堂之偵查證述部分：
    按刑事訴訟法第159 條第1 項雖規定，被告以外之人於審判
    外之言詞或書面陳述，除法律有規定外，不得作為證據。而
    本件證人於偵查中所為之證詞固均屬被告以外之人於審判外
    之陳述，惟依刑事訴訟法第159 條之1 第2 項規定，原則上
    屬於法律規定為有證據能力之傳聞證據，於例外顯有不可信
    之情況，始否定其得為證據。是以，得為證據之被告以外之
    人於偵查中所為之陳述，因其陳述未經被告詰問，應認屬於
    未經合法調查之證據，此項詰問權之欠缺，非不得審判中由
    被告行使以補正，而完足為經合法調查之證據，此有最高法
    院97年度台上字第2340號判決參照。查證人簡嘉瑤、廖伯堂
    於偵查中之證述，均已依法具結，有卷內結文在卷可憑，況
    該等陳述之作成並無顯不可信之情況，且其等在原審時亦已
    到庭作證，足以保障被告之反對詰問權，則該等證人在偵查
    中之證詞自有證據能力。
三、關於卷附監聽譯文：
    按偵查犯罪機關依法定程序監聽之錄音，如已踐行調查證據
    程序，非不可採為認定犯罪事實之基礎，此觀刑事訴訟法第
    165 條之1 第2 項之規定自明（最高法院93年度台上字第
    6510號判決意旨參照）。查本件所附之通訊監察之監聽錄音
    及譯文，係由原審核發監聽，合乎通訊及監察保障法所規範
    之(一)重罪、(二)必要性、(三)相當性、(四)法定期間及(五)書面令狀
    等法定要件，係屬合法監聽，而檢察官、被告及辯護人對下
    述合法監聽各該監聽譯文所載譯文內容之真實性均無爭執，
    又上開監聽譯文中被告以外之人所為之陳述內容，雖屬被告
    以外之人於審判外之陳述，惟於審理期日就上開譯文提示並
    告以要旨（見本院審理筆錄），迄至本案言詞辯論終結前，
    檢察官、被告及其辯護人就此合法監聽之譯文內容之證據能
    力均未聲明異議，則下述監聽譯文亦均有證據能力。
四、至本判決所引之鑑定書及其餘書證等非供述證據，被告、辯
    護人於本院審理中，亦不爭執其證據能力，復未曾於言詞辯
    論終結前聲明異議（見本院準備程序筆錄、審判筆錄），且
    經核均無顯不可信之情況，依刑事訴訟法第159 條之4 、第
    159 條之5 規定，均有證據能力。
、實體方面：
一、認定犯罪事實所憑之證據及理由：
  (一)訊據被告徐藝諼固坦承有於附表所示時地接獲廖伯堂及簡嘉
    瑤之電話，並將之轉述給何世將，惟矢口否認有何販賣第二
    級毒品之犯行，辯稱：伊並不認識廖伯堂，僅係於附表編號
    所示日期接到廖伯堂來電，伊係與廖伯堂在雞同鴨講，伊
    不知道廖伯堂在說什麼，伊也不知道廖伯堂與何世將的交易
    方式就是要何世將將毒品拿到廖伯堂信箱放；而於附表編號
    所示日期與簡嘉瑤通話內容，是伊要還簡嘉瑤的錢，並非
    談論簡嘉瑤向其購買毒品，而附表編號所示日期前之97年
    11月20日，伊與簡嘉瑤雖曾有通話，但通話內容是在談論簡
    嘉瑤與被告何世將才剛合買，伊、何世將及簡嘉瑤就已經用
    罄，而在譯文中，簡嘉瑤是要求伊去問何世將弟弟的女友張
    雅文能否再拿得到安非他命，而非要伊去問何世將能否拿得
    到甲基安非他命，伊並無與何世將於附表編號所示時
    間共同販賣甲基安非他命給廖伯堂、簡嘉瑤云云。再共犯何
    世將固坦承有於附表編號所示時間交付甲基安非他命與廖
    伯堂，惟於原審辯稱：係由伊與廖伯堂合資購買，並非伊及
    被告徐藝諼共同販賣，另外伊並無於附表編號所示時、
    地交付甲基安非他命給簡嘉瑤，更遑論販賣可言。
  (二)惟查：
  1.「0000000000」、「0000000000」、「0000000000」行動電
    話門號為何世將所持用，而被告徐藝諼為何世將之妻，亦會
    接聽何世將之電話，而「0000000000」、「0000000000」分
    別為證人簡嘉瑤、廖伯堂所持用等情，業經其等證述在卷，
    且經檢察官聲請原審提示上開證人所持用門號之通訊監察譯
    文（參98年度偵字第2020號卷第26頁至第29頁、第51頁至第
    68頁）交予被告徐藝諼、何世將及證人簡嘉瑤、廖伯堂閱覽
    之結果，被告與何世將二人及彼等證人亦概不否認上開譯文
    之所載，且係被告與彼等證人之對話內容無誤（均參見原審
    歷次審理筆錄，檢察官聲請原審提示相關通訊監察譯文而為
    詰問之證人應答內容，及被告對於各該證人依相關通訊監察
    譯文證述內容之意見表示）。是被告與何世將及證人簡嘉瑤
    、廖伯堂等人，確曾藉由上開行動電話門號互為聯繫通話如
    卷附譯文之所示，堪以認定而無可疑。
  2.關於附表編號部分：
    證人廖伯堂於附表編號「交易時間」欄所示時間之前、後
    ，逕以自己持用「0000000000」行動電話門號與「00000000
    00」行動電話聯絡或發送簡訊，證人廖伯堂先與接聽「0000
    000000」門號電話之被告通話，由證人廖伯堂向被告為價購
    甲基安非他命之要約表示，經被告就該買賣要約，以言詞向
    證人廖伯堂確認買賣的數量、交易地點並達成合意後，被告
    再告知何世將本次交貨與廖伯堂之確切地點，後因何世將無
    車可外出交付毒品，何世將乃與證人廖伯堂更改交易地點，
    由證人廖伯堂委由綽號「小偉」之友人前往何世將住處取貨
    ，廖伯堂於事後亦付清交易價金2,000 元等節，業據證人廖
    伯堂於偵查中及原審審理中結證證述明確，並與卷附之監聽
    譯文（參98年度偵字第2020號卷第26頁至第29頁、第51頁至
    第68頁）互核相符。何世將於原審固辯稱：伊與廖伯堂係合
    資購買毒品，而徐藝諼只是代接電話，什麼都不知情，且徐
    藝諼除了告訴伊廖伯堂打電話來外，並沒有說其他事情云云
    ；被告則辯稱：伊與廖伯堂都是在雞同鴨講，伊不曉得廖伯
    堂在講什麼，伊不知道廖伯堂有在施用安非他命，也不知道
    何世將交付安非他命給廖伯堂的方式就是拿到信箱放云云。
    然查：
  (1)由卷附證人廖伯堂與被告、何世將之通訊監察譯文內容（Ａ
    指何世將，Ｂ指廖伯堂，Ｃ指徐藝諼），於97年11月14日下
    午12時53分廖伯堂與徐藝諼通話內容【Ｃ：喂。Ｂ：阿伊人
    咧？Ｃ：在睡覺。Ｂ：阿他有嗎？Ｃ：有啊..。Ｂ：他那裡
    有嗎？Ｃ：1 個喔..你說什麼。Ｂ：阿他那裡有嗎？Ｃ：有
    啊。Ｂ：你叫他拿2 下來。Ｃ：喔..好好。Ｂ：你叫他知道
    放在哪裡。Ｃ：你傳訊息好了。Ｂ：好啦。】，被告徐藝諼
    對於廖伯堂所稱「他有嗎？」之問話，立刻回答「有啊」、
    「1 個喔」等語，顯見被告明確知悉證人廖伯堂所謂「有嗎
    ？」所指為何，是其辯稱：伊不知廖伯堂所言為何，並不足
    採。而證人廖伯堂亦於原審審理中證稱：伊有叫徐藝諼要何
    世將拿2 包的安非他命給他，而通話中的2 ，是指2 包安非
    他命等語（原審卷(二)第109 頁），益徵徐藝諼明確知悉該通
    話內容係證人廖伯堂所為價購甲基安非他命之意思表示。而
    徐藝諼於證人廖伯堂於通話中要求要拿2 包甲基安非他命及
    將甲基安非他命放在特定地點，亦即為允諾，足徵被告已與
    證人廖伯堂就買賣條件達成合致，再觀諸97年11月14日下午
    1 時54分59秒被告與證人廖伯堂之通話內容【Ｂ：他有沒有
    下來？Ｃ：他在睡。Ｂ：阿你拿下來阿。Ｃ：什..我小孩在
    呢。Ｂ：我又沒有車。Ｃ：是喔。Ｂ：嗯阿，你拿下來信箱
    那邊放著就好了。Ｃ：好。Ｂ：快一點喔。Ｃ：好。】及證
    人廖伯堂證稱：伊於該通通話中，是叫徐藝諼把甲基安非他
    命拿到信箱放等語（原審卷(二)第109 頁），被告對於證人廖
    伯堂要求將東西（即安非他命）拿下來放在信箱等對話中，
    從未有不知廖伯堂所言為何之質疑問句，亦核足認定被告知
    悉證人廖伯堂所價購之物為甲基安非他命，且與證人廖伯堂
    有買賣之意思合致無誤。
  (2)另徐藝諼於原審準備程序中供稱：該次是廖伯堂要打電話找
    何世將，何世將在睡覺，何世將叫伊接電話，廖伯堂則叫伊
    跟何世將說要拿2000元的安非他命，而譯文中的「1 個」、
    「2 個」是指安非他命，「1 個」是1000元等語（原審卷(一)
    第37頁、第38頁），而該通電話既係何世將叫被告接聽，證
    人廖伯堂又叫被告告知何世將要拿安非他命（應係甲基安非
    他命），衡以常情，被告轉告何世將的內容，當非僅止於告
    知何世將係何人來電，自包括證人廖伯堂來電目的，嗣因被
    告遲未將甲基安非他命拿至信箱置放，證人廖伯堂於97年11
    月14日下午2 時36分35秒乃再撥打電話給被告，其通話內容
    為【Ｂ：伊用好沒？Ｃ：他要起來了我馬上叫他，他馬上好
    。Ｂ：快一點啦。Ｃ：好】，於通話中，對於證人廖伯堂的
    催促，被告亦表示會叫何世將起來，並陳稱何世將馬上就好
    ，倘被告不打算告知何世將，其對於證人廖伯堂之來電內容
    ，何能應允廖伯堂，何世將將於短時間內會把甲基安非他命
    置放於廖伯堂住處信箱？是被告辯稱：伊不知廖伯堂所言為
    何、何世將於原審辯稱：被告並未告知廖伯堂來電要買甲基
    安非他命云云，均不可採。再者，由97年11月14日下午3 時
    36分52 秒證人廖伯堂撥打電話由何世將接聽之通話內容【
    Ａ：怎樣？Ｂ：阿你有要下來嗎？Ａ：沒車要怎樣下去。Ｂ
    ：阿不然我叫人過去跟你拿。Ａ：好。Ｂ：我叫車場的少年
    過去跟你拿。Ａ：好】，及佐以證人廖伯堂於原審審理中則
    結證稱：伊於97年11月14日下午3 時36分52秒通話是說因何
    世將後來沒有車，所以沒有辦法將（甲基）安非他命拿到伊
    家信箱，伊就叫綽號小偉的朋友去何世將住處拿貨，而交易
    款項應該就是2,000 元，伊也付清了等語（原審卷(二)第110
    頁）可知，該次交易最終乃由何世將交付甲基安非他命交給
    證人廖伯堂所委前來取貨之友人「阿偉」，是互核勾稽上情
    以觀，堪認本次交易乃係先由被告與廖伯堂就買賣條件達成
    合致後，再由被告告知何世將出面交易毒品，是該次之交易
    ，乃由何世將與被告共同販賣甲基安非他命與證人廖伯堂無
    訛。
  (3)再觀之證人廖伯堂與何世將之「0000000000」行動電話通訊
    監聽譯文及簡訊內容，僅有證人廖伯堂詢問有無甲基安非他
    命？及談論數量、價錢、交易地點，並無隻字片語提及合資
    購買情事，亦與何世將所辯之合資購買方式不符，是何世將
    辯稱：係與證人廖伯堂合資購買云云，亦屬卸責之詞，不足
    為採。
  3.關於附表編號、部分：
  證人簡嘉瑤於附表編號「交易時間」欄所示時間之前，逕
    以自己持用「0000000000」行動電話門號與「0000000000」
    行動電話聯絡或發送簡訊，證人簡嘉瑤先與接聽「00000000
    00」門號電話之被告通話，由簡嘉瑤向被告為價購甲基安非
    他命之要約表示，經被告允諾後，續以簡訊、電話聯絡之方
    式，向被告、何世將確認買賣之數量、交易地點後，由何世
    將將甲基安非他命拿到證人簡嘉瑤位於基隆市○○路119 巷
    巷口交付，證人簡嘉瑤當場給付1,000 元；證人簡嘉瑤又於
    附表編號「交易時間」欄所示時間之前之97年11月20日下
    午2 時44分56秒起，以「0000000000」行動電話門號與「00
    00000000」行動電話聯絡或發送簡訊，證人簡嘉瑤先與接聽
    「0000000000」電話之被告通話，詢問被告能否拿得到甲基
    安非他命，經被告表示可以後，乃先掛斷電話，被告基於販
    賣甲基安非他命以牟利之犯意，乃將證人簡嘉瑤來電之事告
    知何世將，並與何世將基於販賣甲基安非他命之犯意聯絡，
    由何世將續以簡訊之方式，與證人簡嘉瑤聯絡毒品數量、價
    錢等事宜，證人簡嘉瑤乃於97年11月21日上午7 時許前往何
    世將住處樓下取貨，並當場銀貨兩訖等情，業據證人簡嘉瑤
    於偵查中證述綦詳，且有卷附證人簡嘉瑤所持用「00000000
    00」門號與何世將所持用之「0000000000」監聽譯文可佐（
    見98年度偵字第2020號卷第13頁至第16頁），堪認被告知悉
    證人簡嘉瑤來電價購之物為甲基安非他命，且何世將亦因而
    有於附表編號所示時、地交付甲基安非他命與簡嘉瑤。
  被告固不否認於附表編號「交易時間」欄前之97年11月16
    日上午11時53分44秒、97年11月16日中午12時6 分27秒；附
    表編號「交易時間」欄前之97年11月20日14時44分56秒有
    與證人簡嘉瑤通話，並於97年11月16日下午12時2 分38秒有
    傳送簡訊給簡嘉瑤，惟於原審辯稱：97年11月16日上午11時
    53分44秒之通話，是簡嘉瑤要找伊去打彈珠，伊有跟簡嘉瑤
    約1 小時後在中油加油站見面、97年11月16日中午12時6 分
    27秒之通話，係簡嘉瑤臨時說要用錢，要伊還給她錢，伊就
    叫何世將拿伊所欠的35,000元去還給簡嘉瑤、97年11月16日
    下午12時2 分38秒的簡訊內容是指伊會叫何世將將1,000 元
    拿去給簡嘉瑤，至於97年11月20日14時44分56秒的通話，係
    伊亂講的，在電話中，簡嘉瑤是叫伊問張雅文，現在一人出
    1 千可以拿多少安非他命？而簡嘉瑤問伊是否馬上就有，伊
    係回稱要叫當時正在睡覺的張雅文男性朋友替簡嘉瑤打電話
    詢問，當時何世將不在場云云；何世將於原審則辯稱：附表
    編號「交易時間」欄前之97年11月16日上午11時53分起的
    通話內容、簡訊皆為伊與簡嘉瑤的對話內容，係伊要還簡嘉
    瑤合資購買毒品的1,000 元、附表編號「交易時間」欄前
    之97年11月17日7 時40分58秒至97年11月21日上午7 時3 分
    58秒之簡訊皆為伊與簡嘉瑤互傳，而97年11月20日14時44
    分56秒是證人簡嘉瑤與徐藝諼的通話，惟斯時伊在徐藝諼身
    旁，是伊叫徐藝諼問證人簡嘉瑤要多少（甲基）安非他命，
    當簡嘉瑤回答要一半時，徐藝諼就會馬上跟伊說簡嘉瑤要拿
    一半云云，惟查：
  (1)證人簡嘉瑤於原審審理中結證稱：97年11月16日中午1 時至
    3 時間，而97年11月16日中午12時2 分38秒簡訊【他媽回來
    了，我叫他幫你拿去】中所指『他媽回來了』指的是『何世
    將』的媽媽回來了，再配合97年11月16日中午12時1 分08秒
    、97年11月16日中午12時2 分38秒簡訊及97年11月16日中午
    12時6 分27秒通話內容，徐藝諼所說要叫何世將拿給伊的東
    西是指安非他命1000元，而何世將確實有於97年11月16日下
    午1 時至3 時間將1,000 元甲基安非他命拿到伊住處巷口給
    伊等語（原審卷(二)第20頁、第26頁），再佐以卷附證人簡嘉
    瑤與被告、何世將之通訊監察譯文內容（Ａ指何世將，Ｂ指
    簡嘉瑤，Ｃ指徐藝諼），於97年11月16日上午11時53分44秒
    證人簡嘉瑤與徐藝諼通話內容【Ｂ：我要那個阿？Ｃ：什？
    Ｂ：我要拿阿。Ｃ：你是誰？Ｂ：小不點啦。Ｃ：喔。..Ｂ
    ：阿我要去那種喔。Ｃ：好啦..你過來再講。Ｂ：現在過去
    喔..他家甘有人？Ｃ：沒。Ｂ：這樣我就去了喔。Ｃ：好】
    、97年11月16日上午11時59分21秒「0000000000」所傳送與
    證人簡嘉瑤「0000000000」門號之簡訊內容【要多少？】、
    97年11月16日中午12時1 分08秒證人簡嘉瑤回傳簡訊【先一
    千等等拿東西給你看】、97年11月16日中午12時2 分38秒【
    什麼東西？你先別來了，他媽回來了，我叫他幫你拿去】、
    97年11月16日中午12時6 分27秒證人簡嘉瑤與徐藝諼之通話
    內容【Ｂ：他現在要來還是怎樣？Ｃ：他等一下到了打給你
    。....Ｂ：阿我去拿就好了阿。Ｃ：他媽媽在阿，他媽媽回
    來了。..... Ｂ：阿他那個拿過來了嗎？Ｃ：嗯阿嗯阿我叫
    他拿過去。Ｂ：你叫他現在拿過來喔。Ｃ：好ＯＫ。】（見
    98年度偵字第2020號卷第13頁至第14頁）所示，上開5 通通
    訊監察譯文之通話時間或簡訊發送時間乃從97年11月16日11
    時59分許至同日12時6 分許，聯絡時間甚為密接，且細繹上
    開5 通通訊監察譯文文義，其內容連貫，顯係就同一事件為
    聯絡，非如被告所述，第一通電話係在講打彈珠之事，而第
    二通電話係在講借錢之事，且倘證人簡嘉瑤係要找被告打彈
    珠，何以不於通話中直接言明，而要使用暗語（「那個」）
    ，且證人簡嘉瑤於通話中係稱；「我要『那個』」、「我要
    拿阿」，觀其文義，顯非邀約被告打彈珠；再者，上開通話
    中，亦未見證人簡嘉瑤有何要求被告償還所還借款之談話內
    容，且若償還欠款乙節屬實，何以因何世將之母親在家，簡
    嘉瑤即不能到被告住處取款？是被告所辯，顯悖常情且與譯
    文內容不符，是何世將、被告有於附表編號共同販賣甲基
    安非他命與簡嘉瑤乙節，堪以認定。
  (2)另證人簡嘉瑤固於原審審理中，於後翻異前詞，改稱：97年
    11月16日上午11時53分44秒該通通話中，伊向徐藝諼所說【
    我要「那個」阿】，所謂「那個」係指伊之前叫徐藝諼幫伊
    在網路上訂的東西，而徐藝諼之所以因何世將媽媽回來，就
    要伊別去何世將家，是因為徐藝諼要跟伊聊天，怕何世將媽
    媽看到云云，惟證人簡嘉瑤於原審審理中所證，除與其於同
    日所證內容不符外，亦與被告所述未能吻合，且既係單純拿
    取網購物，何以於何世將母親在家時，即不能拿取？且被告
    亦自稱：伊與簡嘉瑤於97年11月16日上午11時53分44秒通話
    後，有與簡嘉瑤相約1 小時後至加油站碰面，何以又需大費
    周章讓何世將先拿網購物給簡嘉瑤，諸此種種均與常理有悖
    ，是證人簡嘉瑤所證係要向徐藝諼拿網購物云云，顯係事後
    迴護被告之詞，無足為採。
  (3)何世將於原審固辯稱：上開5 通通話內容及簡訊內容俱為伊
    及證人簡嘉瑤的談話及簡訊，伊係因之前合資欠簡嘉瑤1,
    000 元，所以要還簡嘉瑤1,000 元云云。惟上開證人簡嘉瑤
    「0000000000」與被告「0000000000」門號之97年11月16日
    11時59分許至同日12時6 分許之5 通通訊監察譯文（包括通
    話及簡訊），其中97年11月16日上午11時53分44秒及97年11
    月16日中午12時6 分27秒之通話，97年11月16日中午12時2
    分38秒簡訊皆係被告與簡嘉瑤之對話內容，已如前述，而由
    該5 通通話及簡訊中，除未見何世將有與簡嘉瑤論及償還合
    資欠款之事，其所述亦與被告所稱係己要償還積欠簡嘉瑤所
    欠之35,000元云云迥不相同，是其所辯顯係迴護被告且為卸
    責之詞，不足為採。
  (4)由證人簡嘉瑤所持「0000000000」與被告於97年11月20日下
    午2 時44分56秒通話內容（Ｂ：簡嘉瑤、Ｃ：徐藝諼）【Ｂ
    ：喔..有喔？Ｃ：他沒有。Ｂ：什麼..是喔。Ｃ：我們都沒
    有。Ｂ：阿今天不是才那個而已？Ｃ：沒有阿..Ｂ：不是阿
    ..他拿1 個阿。Ｃ：喔，他已經那個..其他拿去給人了。Ｂ
    ：是喔..還拿得到嗎？Ｃ：拿得到。Ｂ：妳叫他幫我拿好不
    好？Ｃ：你要多少？Ｂ：你現在問他拿1 半多少？妳就說跟
    今天一樣就好。Ｃ：喔..對呀。Ｂ：是喔..馬上就有嗎？Ｃ
    ：我叫他幫你打電話，他在睡覺。Ｂ：阿那個..好，妳幫我
    打..晚一點我那個在那個，就是叫他先幫我問就對了。Ｃ：
    喔..好... 一定是有的阿。Ｂ：一定是有的，是喔。Ｃ：對
    呀。】、97年11月20日下午5 時40分58秒何世將所傳簡訊【
    你還要拿嗎？】、97年11月20日下午5 時41分42秒證人簡嘉
    瑤所傳簡訊【要】、97年11月20日下午5 時42分20秒何世將
    所傳簡訊【要拿多少？】、97年11月20日下午5 時42分49秒
    證人簡嘉瑤回傳簡訊【一樣】、97年11月20日下午5 時45分
    何世將回傳簡訊【二五嗎】、97年11月20日下午5 時47分27
    秒證人簡嘉瑤所傳簡訊【半個不是二五嗎？】、97年11月20
    日下午9 時43分58秒何世將所傳簡訊【你要的部分，要幫你
    留下來嗎？速回】、97年11月20日下午10時50分23秒【我現
    在有了，你要不要，要留半個給你嗎？還是不用】、97年11
    月21日上午7 時3 分38秒證人簡嘉瑤回傳簡訊【不好意思沒
    有不接，是我在忙】（見98年度偵字第2020號卷第15頁至第
    16 頁 ），佐以證人簡嘉瑤於原審審理中所結證稱：上開由
    97年11月20日下午2 時44分56秒起，迄至97年11月21日上午
    7 時3 分38秒止之通話及簡訊內容，為伊與何世將、徐藝諼
    之聯繫內容，伊於簡訊中有說要以2500元買半克的（甲基）
    安非他命，後來是在97年11月21日早上7 點許回簡訊給何世
    將後，才去何世將住處拿毒品等語（見原審卷(二)第21、22頁
    ）可知，證人簡嘉瑤於97年11月20日下午2 時44分與被告通
    話時，即向被告表示欲購買甲基安非他命，被告於通話中亦
    詢問簡嘉瑤要多少（甲基）安非他命，且向簡嘉瑤表示一定
    會有貨，於簡嘉瑤掛線後，即轉告何世將，使何世將知悉簡
    嘉瑤來電購買甲基安非他命，而能於97年11月20日下午5 時
    40分58秒起傳送數則簡訊予簡嘉瑤確認購買甲基安非他命之
    數量、價錢等等，足認該等交易確係被告與何世將基於犯意
    聯絡，而共同實施販賣毒品之構成要件行為，渠等就該販賣
    毒品之犯行（即附表編號）為共同正犯無疑。
  (5)被告、何世將就附表編號所示該次交易，於原審固以前詞
    置辯，惟查：被告於偵查中稱：97年11月20日下午2 時44分
    56秒之通話，是簡嘉瑤叫伊先去跟別人拿（甲基）安非他命
    ，回來後，他會來伊家找伊要云云（見99年度偵字第2021號
    卷第142 頁至第143 頁）；於原審準備程序中供稱：伊忘記
    當初的對話內容真意為何（見原審卷(一)第38頁），復於原審
    審理中陳稱：在該通電話中，簡嘉瑤是叫伊問張雅文，現在
    一人出1 千可以拿多少（甲基）安非他命？而簡嘉瑤問伊是
    否馬上就有，伊係回稱要叫當時正在睡覺的張雅文男性朋友
    替簡嘉瑤打電話詢問，而當時何世將不在場云云（見原審卷
    (二)172 頁），足見被告於偵、審中所言顯然不一，所言已難
    令人無疑。再被告於原審審理中先稱：張雅文是何世將弟弟
    的女友，伊與簡嘉瑤於97年11月20日有合資各出1000元向張
    雅文購買（甲基）安非他命，但是已經用罄，97年11月20日
    下午2 時44分56秒，伊與簡嘉瑤講電話時，張雅文及伊的男
    性友人正在在伊旁邊看電視，當時何世將不在場，而譯文中
    簡嘉瑤所稱「妳叫『他』幫我拿好不好？」中的「他」是指
    「張雅文」云云（見原審卷(二)第172 頁至第173 頁）、隨即
    又稱：譯文中，伊所謂「我叫他幫你打電話，他在睡覺」，
    所指的『他』是指張雅文的男性友人云云（見原審卷(二)第
    173 頁），觀之被告所言，其既稱簡嘉瑤之甲基安非他命來
    源係張雅文，而通話當時，張雅文亦在場，何以被告要費力
    喚醒張雅文之男性友人電詢有無（甲基）安非他命，而非詢
    問張雅文或要求張雅文電詢？此舉顯悖常情，且被告亦稱：
    其不知張雅文之住處、聯絡方式，亦不知該男性友人之真實
    姓名年籍，益徵張雅文及其男性友人是否存在，顯然有疑，
    是被告所辯，並不足採。再何世將固稱：97年11月20日下午
    2 時44分56秒該通通話時，被告乃依其指示而與簡嘉瑤對話
    云云，惟由前開監聽譯文內容所示，並無記載有何側音及何
    世將指導被告答話或被告複誦之記載，且被告亦稱斯時何世
    將並不在場，是何世將所言，顯係迴護其妻即被告之詞，而
    不足取。
  4.何世將在本院否認此部份犯行：惟查：
    (1)附表編號（97年11月16日13時至15時許）
      何世將辯稱：簡佳瑤此次並未交易成功云云；惟查證人簡
      嘉瑤於原審證稱：「（『請求提示98偵字2020號第12、13
      頁97年11月15日、97年11月16日0000000000與0000000000
      通訊監察譯文、簡訊內容』是否你與被告之聯繫內容？）
      答：是。我與何世將交易時間是在97年11月16日下午1 時
      到3 時之間，何世將將1000元的安非他命拿到我家巷口，
      我再將1000元交給何世將」、「（問：97年11月16日上午
      11 時53 分44秒及97年11月16日下午12時6 分54秒是否你
      與徐藝諼的通話？12時02分38秒之簡訊是否徐藝諼傳給你
      的？）答：是。」等語（見原審卷二第20頁），並有通訊
      監察譯文可資佐證，何世將所辯不足採信。
    (2)附表編號（97年11月21日上午7 時許）
      何世將辯稱：根本無此次交易云云。惟證人簡佳瑤明確證
      稱：「問：（請求提示98偵字2020號第15、16頁97年11月
      20日下午2 時44分56秒97年11月21日上午7 時3 分38秒00
      0 0000000 與0000000000通訊監察譯文及簡訊）是否你與
      何世將或徐藝諼之聯繫內容？答：是。....」、「問：你
      曾經在偵查中證稱，97年11月20日晚上9 時許，你有去何
      世將住處以2500元的價格拿半克安非他命，對此有何解釋
      ？答：我應該是在97年11月21日早上7 時許，回簡訊給何
      世將之後，才去何世將住處拿毒品，交易金額、數量是半
      克2500元。」等語（見原審卷二第21頁），並有通訊監察
      譯文可資佐證。足認何世將所辯並不足採，被告仍執陳詞
      否認犯罪亦不足採。
  5.至被告之辯護人在本院審理時為其辯護略以：被告僅是幫忙
    其夫何世將接電話，並將電話內容轉述予何世將，故若鈞院
    認被告有罪的話，被告應只是居於幫助的地位，應僅依幫助
    犯之規定論處云云（見本院更一卷第130 至136 頁）。然按
    「共同正犯之成立，祇須具有犯意之聯絡，行為之分擔，既
    不問犯罪動機起於何人，亦不必每一階段犯行，均經參與」
    、「共同正犯之意思聯絡，原不以數人間直接發生者為限，
    即有間接之聯絡者，亦包括在內」及「以共同利害關係參與
    謀議，在合同意思範圍內各自分擔犯罪行為之一部，相互利
    用他人之行為以達其犯罪之目的者，應對於全部所發生之結
    果共同負責」，此分別有最高法院34年上字第862 號判例、
    77年度台上字第2135號判決、77年度台上字第3727號判決可
    資參照。查被告與其夫何世將如何基於共同販賣第二級毒品
    甲基安非他命之犯意聯絡，而推由被告接聽如附表所示來電
    者之電話再轉述予何世將等情，業經本院詳論如前，則揆諸
    上開說明，被告自應與何世將就附表之犯行負共同販賣第二
    級毒品甲基安非他命之責，當無疑義，被告之辯護人的前揭
    辯解，委無足採。
  6.按毒品危害防制條例所規定之販賣毒品罪，雖未明示以「營
    利之意圖」為其犯罪構成要件，然依文義解釋上，當然已寓
    含有買賤賣貴而從中取利之意思存在。且從商業交易原理與
    一般社會觀念而言，販賣行為在通常情形下，仍係以牟取利
    益為其活動之主要誘因與目的。因之，以行為人在主觀上具
    有營利之意圖作為販賣毒品罪之成立要件，自難謂與「販賣
    」之文義解釋有違，最高法院著有89年度台上字第299 號判
    例可稽。再按我國法令對販賣毒品者臨以嚴刑，惟毒品仍無
    法禁絕，其原因實乃販賣毒品存有巨額之利潤可圖，故販賣
    毒品者，如非為巨額利潤，必不冒此重刑之險，是以有償販
    賣毒品者，除非另有反證證明其出於非圖利之意思而為，概
    皆可認其係出於營利之意而為（詳最高法院93年度台上字第
    1651號、87年度台上字第3164號等判決意旨參照）。且販賣
    甲基安非他命係違法行為，非可公然為之，並有其獨特之販
    售通路及管道，復無公定價格，容易增減分裝之份量，而每
    次買賣之價量，可能隨時依雙方關係深淺、資力、需求量及
    對行情之認知、來源是否充裕、查緝鬆嚴、購買者被查獲時
    供述購買對象之可能風險評估等，而異其標準，非可一概而
    論。查被告否認其有上開販賣第二級毒品甲基安非他命之事
    實，固難查悉被告原取得甲基安非他命之成本代價，而確認
    被告與買方間交易之「價差」或「量差」或「純度」謀取利
    潤，然近年來政府為杜絕毒品之氾濫，對於查緝施用及販賣
    毒品之工作，無不嚴加執行，販賣毒品罪又係重罪，設若無
    利可圖，衡情一般持有毒品之人當無輕易將所持有之甲基安
    非他命任意轉售他人而甘冒於再次向他人購買時，而有被查
    獲移送法辦之危險之理，且不論是瓶裝或袋裝之甲基安非他
    命均可任意分裝或增減其份量，而每次買賣之價量，亦隨時
    隨雙方關係之深淺、當時之資力、需要程度及對行情之認知
    等因素而為機動地調整，因之販賣之利得，除經坦承犯行，
    或帳冊價量均臻明確外，委難察得實情，職是之故，縱未確
    切查得販賣賺取之實際差價，但除別有事證，足認係按同一
    價格轉讓，確未牟利外，尚難執此即認非法販賣之事證有所
    不足，致知過坦承者難辭重典，飾詞否認者反得逞僥倖，而
    失情理之平。再以政府對毒品之查禁森嚴，刑罰甚重，衡情
    倘非有利可圖，絕無平白甘冒被嚴查重罰之高度風險，而為
    毒品有償交易之理。以本件而論，被告與交易對象並非至親
    ，茍無利得，絕無甘冒重典，以原價買賣第二級毒品之理。
    尤以本案卷附監聽譯文亦已明確記載被告各次販賣毒品之金
    額，顯屬有償交易無誤，是被告與何世將販賣甲基安非他命
    ，主觀上具有營利之意圖一節，應可認定。況再徵諸本件被
    告於數日間（自97年11月14日起至97年11月21日止），即有
    高達3 次之販賣毒品犯行，其販賣毒品次數之頻繁、間隔之
    短暫，更反應其遭查緝之風險甚高，若非意圖營利販賣，又
    豈有此情？是被告與共犯何世將主觀上具有意圖營利乙節，
    已臻明確，堪以認定。
  7.綜上，被告如事實欄一所述與何世將共同販賣第二級毒品之
    犯行，洵堪認定。
二、新舊法比較：
  (一)按行為後法律有變更者，適用行為時之法律。但行為後之法
    律有利於行為人者，適用最有利於行為人之法律，刑法第2
    條第1 項定有明文。又比較時應就罪刑有關之共犯、未遂犯
    、想像競合犯、牽連犯、連續犯、結合犯，以及累犯加重、
    自首減輕暨其他法定加減（如身分加減）與加減例等一切規
    定，綜其全部罪刑之結果而為比較（詳最高法院95年第8 次
    刑事庭會議一、（四）之決議要旨參照）。
  (二)再按毒品危害防制條例第4 條、第11條、第11之1 、第17條
    、第20條、第25條，業於98年5 月20日以華總一義字第0980
    0125141 號修正公布，依法務部98年6 月8 日法檢字第0980
    802279號函認依毒品危害防制條例第36條規定，修正條文自
    公布後6 個月施行（並詳臺灣高等法院暨所屬法院因應新修
    正毒品危害防制條例施行法律問題研討會結論參照）。查被
    告行為後，毒品危害防制條例第四條第二項有關販賣第二級
    毒品之法定本刑，業於98年5 月20日修正公布，於公布6 個
    月後之98年11月20日起施行，茲就比較情形如下：毒品危害
    防制條例第4 條第2 項之販賣第二級毒品罪法定本刑之規定
    ，修正前毒品危害防制條例第4 條第2 項係規定「製造、運
    輸、販賣第二級毒品者，處無期徒刑或七年以上有期徒刑，
    得併科新臺幣七百萬元以下罰金。」，修正為「製造、運輸
    、販賣第二級毒品者，處無期徒刑或七年以上有期徒刑，得
    併科新臺幣一千萬元以下罰金。」，經比較修正前、後關於
    罰金刑之規定，固以修正前法律，較有利於被告，惟按毒品
    危害防制條例第17條亦經修正公布，新法第17條規定：「（
    第一項）犯第四條至第八條、第十條或第十一條之罪，供出
    毒品來源，因而查獲其他正犯或共犯者，減輕或免除其刑。
    （第二項）犯第四條至第八條之罪於偵查及審判中均自白者
    ，減輕其刑」，而舊法第17條規定：「犯第四條第一項至第
    四項、第五條第一項至第四項前段、第六條第一項至第四項
    、第七條第一項至第四項、第八條第一項至第四項、第十條
    或第十一條第一項、第二項之罪，供出毒品來源，因而破獲
    者，得減輕其刑」。查本件被告係犯毒品危害防制條例第4
    條第2 項之販賣第二級毒品罪，被告已於偵查及審理時對於
    販賣毒品罪之重要關鍵事項均已自白不諱（詳下述）。經比
    較新舊法結果，以新法對被告有利，是綜合適用修正前、後
    之罪、刑相關規定予以比較，修正後之規定顯較修正前之規
    定對被告有利，因此，依刑法第2 條第1 項後段規定，自應
    整體適用修正後毒品危害防制條例之規定。另按從刑附屬於
    主刑，除法律有特別規定者外，依主刑所適用之法律，則基
    於從刑隨同主刑適用同一準據法之原則，關於沒收部分，亦
    應適用修正後毒品危害防制條例之規定。
三、論罪理由：
  (一)按甲基安非他命係毒品危害防制條例第2 條第2 項第2 款所
    規定之第二級毒品，核被告就附表編號至所為，均係犯
    毒品危害防制條例第4 條第2 項之販賣第二級毒品罪。被告
    持有甲基安非他命之低度行為，為販賣第二級毒品之高度行
    為所吸收，不另論罪。再被告與何世將就附表編號所
    示販賣第二級毒品犯行，有犯意聯絡及行為分擔，為共同正
    犯。被告所犯上開各罪，犯意各別，行為互殊，應分論併罰
    。
  (二)再按「犯第四條至第八條之罪於偵查及審判中均自白者，減
    輕其刑」，毒品危害防制條例第17條第2 項定有明文。而被
    告在警詢、偵審中對於有接到如附表所示購買毒品之人的電
    話，並將來電內容轉述予其夫何世將等情均已坦承不諱（見
    98年度偵字第2021號偵查卷第4 至7 頁、第140 至145 頁，
    本院更一卷第199 頁），被告固辯稱其不知道來電者電話內
    容的意思，即是單純轉述給其夫何世將云云。惟被告業已在
    偵審中將如何接聽購毒者之來電電話及將電話內容轉述予何
    世將等重要關鍵事項均已自白不諱，雖被告否認犯罪並以前
    詞置辯，然按「所謂自白，係指被告對於自己所為已經構成
    犯罪要件之事實，坦白陳述而言；至於對阻卻責任或阻卻違
    法之事由，有所主張或辯解，乃辯護權之行使，仍不失為自
    白。」（最高法院89年度台上字第4513號刑事判決意旨參照
    ），則被告縱有上述辯解，仍不影響其在偵審中業已自白犯
    行之上情，故揆諸前開說明，被告就此等部分已符合毒品危
    害防制條例第17條第2 項所規定得減輕其刑之要件，本院爰
    依上開規定分別予以減輕其刑。
四、撤銷改判之理由：
  (一)原審調查後，認被告販賣第二級毒品甲基安非他命犯行事證
    明確而予以論罪科刑，固非無見。
  (二)惟查：
  1.被告行為後，毒品危害防制條例已於98年5 月20日修正公布
    ，其中第4 條第2 項關於販賣第二級毒品之法定本刑已有變
    更，第17條亦有修正，原審於99年4 月22日判決時上開修正
    條文業已生效施行，乃未比較新、舊法而為適用，因而未依
    修正後毒品危害防制條例第17條第2 項之規定，就被告所犯
    如附表所示之販賣第二級毒品甲基安非他命部分的犯行，減
    輕其刑，已有可議。
  2.共同正犯犯罪所得之財物為新台幣時，因係合併計算，且於
    全部或一部不能沒收時以其財產抵償之，為避免執行時發生
    重複沒收、抵償之情形，故各共同正犯之間係採連帶沒收主
    義，於裁判時應諭知被告共同犯罪所得之財物應與其他共同
    正犯連帶沒收及連帶抵償。原審判決認定被告與何世將二人
    共犯附表編號至所示之販賣第二級毒品甲基安非他命罪
    ，並獲得財物5,500 元（未扣案），自應於該部分之判決主
    文諭知「未扣案之共同犯罪所得財物5,500 元，應與○○○
    連帶沒收之，如全部或一部不能沒收時，應以其等之財產『
    連帶』抵償之」，然原判決於定應執行刑時主文僅記載：「
    未扣案犯罪所得財物5, 500元與○○○連帶沒收之，如全部
    或一部不能沒收時，以其財產抵償之」等語，並未依據前述
    共犯連帶之法理，諭知連帶沒收及連帶抵償，揆之上開說明
    ，於法自屬有違。
  3.原判決事實認定共犯何世將係以持用之「0000000000」、「
    0000000000」、「0000000000」號行動電話與毒品交易對象
    互為聯繫交易毒品事宜乙情。則上開行動電話應係供被告販
    賣毒品所用之物，上開行動電話之申請使用者是否為被告或
    共犯何世將所有，攸關應否依法宣告沒收之法律適用判斷，
    允有調查究明之必要。乃原審未為必要之調查，僅於理由第
    貳欄七之(四)略謂上開行動電話未據扣案，復無證據證明申辦
    名義人係被告與共犯何世將二人，而不予宣告沒收，難謂無
    應於審判期日調查之證據而未予調查之違法。
  4.被告上訴意旨否認犯行，雖無理由，惟原判決既有上開可議
    之處，爰由本院就原判決關於被告部分（除已有罪確定之轉
    讓第二級毒品部分外）均撤銷。
五、科刑審酌事由：
    爰審酌被告之素行、生活狀況、智識程度，兼以被告販賣第
    二級毒品甲基安非他命，使人沉迷於毒癮，無法自拔，輕則
    戕害身心，重則引發各種犯罪，實為多種犯罪之源頭，對社
    會治安有相當程度影響所生之危害，暨被告販賣毒品之次數
    僅有3 次、數量及所得為5500元，被告所涉販賣之程度，及
    被告與共犯何世將二人為夫妻關係，致被告為本件犯罪，兼
    以其犯後態度及被告販賣甲基安非他命之數量等一切情狀，
    就被告所犯附表編號至「罪名及應處刑罰」欄所示之罪
    ，各處刑、宣告沒收如附表編號至「罪名及應處刑罰」
    欄之所示，並定其應執行之刑，皆如主文第2 項所示，以資
    懲儆。
六、本案供犯罪所用或因犯罪所得財物之沒收：
  (一)按毒品危害防制條例第19條第1 項規定，犯同條例第4 條至
    第9 條之罪者，其供犯罪所用或因犯罪所得之財物，均沒收
    之，但並無「不問屬於犯人與否沒收之」之特別規定，自應
    仍有刑法第38條第1 項第3 款、第3 項前段之適用，即以屬
    於犯人所有者為限，始得沒收之。另在共同正犯之場合，基
    於共同犯罪行為，應由共犯各負全部責任之理論，對於共犯
    間「供犯罪所用或犯罪預備之物」，祇要屬於共犯中一人所
    有，即得對於其餘共犯為沒收之諭知。查門號「0000000000
    」、「0000000000」、「0000000000」行動電話之門號SIM
    卡之申請使用人並非被告或共犯何世將，其中門號「000000
    0000」之SIM 卡申請使用人係江紋璋、張惠嬌，門號「0000
    000000」之SIM 卡申請使用人係曾保格，門號「0000000000
    」之SIM 卡申請使用人係林清安等情，此有卷附遠傳、台灣
    大哥大及中華電信資料查詢等文件可稽（見本院更一卷第74
    至76頁），此核與共犯何世將在本院所供稱：「（受命法官
    問：關於行動電話0000000000號，行動電話0000000000號，
    行動電話0000000000號，上述電話登記名義人都不是你，是
    你跟他們借用的嗎？）我不認識他們，電話卡是朋友給我的
    ，我不記得是誰給我的，行動電話三支機子本身是我的，
    SIM 卡都不是我的。」等語相符（見本院更一卷第110 頁）
    。又SIM 卡並非違禁物，既非被告或共犯何世將所有，本院
    爰不宣告沒收。但就3 支行動電話機具本身，既是共犯何世
    將所有，供其犯本案所用之物，雖未扣案，但無證據證明業
    已滅失，且因無從分別共犯何世將與被告是將前開3 門號中
    之那一門號SIM 卡放入何機具，或亦有可能共犯何世將將前
    開3 門號SIM 卡均曾先後放入同一行動電話機具，或同一門
    號SIM 卡（如附表0000000000號SIM 卡）均曾先後放入3 支
    行動電話機具，故本院爰依毒品危害防制條例第19條第1 項
    前段之規定，在被告各次販賣毒品犯行下均宣告沒收前開行
    動電話機具3 支，再在附表部分諭知與共犯何世將連帶沒收
    之旨，另一併諭知「如全部或一部不能沒收時，對被告與何
    世將連帶追徵其價額」。
  (二)又犯毒品危害防制條例第4 條至第9 條、第12條、第13條或
    第14條第1 項、第2 項之罪者，其供犯罪所用或因犯罪所得
    之財物均沒收之，如全部或一部不能沒收時，追徵其價額或
    以其財產抵償之，毒品危害防制條例第19條第1 項定有明文
    ；此外，本條所稱「追徵其價額」者，亦必限於所沒收之物
    為金錢以外之其他財物而無法沒收時，始有追徵其價額之可
    言，俾使其繳納與原物相當之價額，惟倘所得財物為金錢而
    無法沒收時，當應以其財產抵償，而不生追徵價額之問題（
    蓋倘犯罪所得之金錢為新臺幣時，因其本身即為我國現行貨
    幣價值之表示，是自不發生追徵其價額之問題）。再按共同
    正犯犯罪所得之財物為現金時，因共同正犯應就全部犯罪結
    果負其責任，而合併計算犯罪所得，且於全部或一部不能沒
    收時以其財產抵償之，但為避免執行時發生重複沒收、抵償
    之情形，故各共同正犯之間係採「連帶沒收主義」，於裁判
    時應諭知被告共同犯罪所得之財物應與其他共同正犯「連帶
    沒收之」（最高法院96年度台上字第4662號刑事判決意旨參
    照）。查被告販賣第二級毒品甲基安非他命如本判決附表編
    號至，其間實際所得財物，爰依毒品危害防制條例第19
    條第1 項規定，於所犯各該罪名項下，就附表部分併予宣告
    與共犯何世將連帶沒收，如全部或一部不能沒收時，併予宣
    告以被告與共犯何世將之財產連帶抵償之，詳如附表編號
    至「罪名及應處刑罰」欄之所示。
肆、共犯何世將所犯販賣第二級毒品之犯行，業經本院於100 年
    6 月15日以100 年度上更(一)字第34號判決應執行有期徒刑12
    年確定，末此敘明。
據上論斷，應依刑事訴訟法第369 條第1 項前段、第364 條、第
299 條第1 項前段，（修正後）毒品危害防制條例第4 條第2 項
、第17條第2 項、第19條第1 項，刑法第11條、第2 條第1 項、
第28條、第51條第5 款，判決如主文。
本案經檢察官呂丁旺到庭執行職務。
中    華    民    國   100    年    8     月    17    日
                  刑事第九庭  審判長法  官  陳貽男
                                    法  官  蔡守訓
                                    法  官  許必奇
以上正本證明與原本無異。
如不服本判決，應於收受送達後10日內向本院提出上訴書狀，其
未敘述上訴之理由者並得於提起上訴後10日內向本院補提理由書
（均須按他造當事人之人數附繕本）「切勿逕送上級法院」。
                                    書記官  楊品璇
中    華    民    國   100    年    8     月    18    日
附錄：本案論罪科刑法條全文
毒品危害防制條例第4 條第2 項：
製造、運輸、販賣第二級毒品者，處無期徒刑或 7 年以上有期
徒刑，得併科新臺幣 1 千萬元以下罰金。
 【附表】
┌──┬─────┬─────┬─────┬────┬─────┬─────────────┐
│編號│ 交易時間 │ 交易地點 │交易對象及│金額（新│ 交易毒品 │罪名及應處刑罰            │
│    │          │          │聯絡電話  │臺幣）  │ 及數量   │                          │
├──┼─────┼─────┼─────┼────┼─────┼─────────────┤
│  │97年11月14│基隆市東明│廖伯堂    │2,000元 │第二級毒品│徐藝諼共同販賣第二級毒品，│
│    │日15時36分│路77巷9之 │0000000000│        │甲基安非他│處有期徒刑年柒月。未扣案│
│    │後某時。  │11號信箱  │          │        │命        │行動電話機具支（不含SIM │
│    │          │          │          │        │          │卡）沒收，如全部或一部不能│
│    │          │          │          │        │          │沒收時，對其與何世將連帶追│
│    │          │          │          │        │          │徵其價額；又未扣案之販賣毒│
│    │          │          │          │        │          │品所得之財物新台幣貳仟元與│
│    │          │          │          │        │          │何世將連帶沒收之，如全部或│
│    │          │          │          │        │          │一部不能沒收時，以其等財產│
│    │          │          │          │        │          │連帶抵償之。              │
├──┼─────┼─────┼─────┼────┼─────┼─────────────┤
│  │97年11月16│基隆市中正│簡嘉瑤    │1,000元 │第二級毒品│徐藝諼共同販賣第二級毒品，│
│    │日13時至15│路119巷巷 │0000000000│        │甲基安非他│處有期徒刑年柒月。未扣案│
│    │時許      │口        │          │        │命1包     │行動電話機具支（不含SIM │
│    │          │          │          │        │          │卡）沒收，如全部或一部不能│
│    │          │          │          │        │          │沒收時，對其與何世將連帶追│
│    │          │          │          │        │          │徵其價額；又未扣案之販賣毒│
│    │          │          │          │        │          │品所得之財物新台幣壹仟元與│
│    │          │          │          │        │          │何世將連帶沒收之，如全部或│
│    │          │          │          │        │          │一部不能沒收時，以其等財產│
│    │          │          │          │        │          │連帶抵償之。              │
├──┼─────┼─────┼─────┼────┼─────┼─────────────┤
│  │97年11月21│基隆市深澳│簡嘉瑤    │2,500元 │第二級毒品│徐藝諼共同販賣第二級毒品，│
│    │日上午7 時│坑路17號  │0000000000│        │甲基安非他│處有期徒刑年柒月。未扣案│
│    │許        │          │          │        │命0.5公克 │行動電話機具支（不含SIM │
│    │          │          │          │        │          │卡）沒收，如全部或一部不能│
│    │          │          │          │        │          │沒收時，對其與何世將連帶追│
│    │          │          │          │        │          │徵其價額；又未扣案之販賣毒│
│    │          │          │          │        │          │品所得之財物新台幣貳仟伍佰│
│    │          │          │          │        │          │元與何世將連帶沒收之，如全│
│    │          │          │          │        │          │部或一部不能沒收時，以其等│
│    │          │          │          │        │          │財產連帶抵償之。          │
└──┴─────┴─────┴─────┴────┴─────┴─────────────┘